【裁判字號】    95,易,207
【裁判日期】    950329
【裁判案由】    竊盜
【裁判全文】
臺灣臺中地方法院刑事判決               95年度易字第207號
公  訴  人  臺灣臺中地方法院檢察署檢察官
被      告  乙○○
                    另案在臺灣臺中監獄執行中
上列被告因竊盜案件，經檢察官提起公訴（94年度偵字第19048
號），本院判決如下：
    主    文
乙○○無罪。
    理    由
一、公訴意旨略以: 被告乙○○夥同年籍不詳之三名成年人，基
    於意圖為自己不法所有之概括犯意聯絡，先後於民國九十四
    年十月十六日零時許及同日中午某時，在臺中市○○區○○
    路一八九巷三十四號甲○○住處附近，持渠等所有，客觀上
    足供兇器使用之剪線器一支，竊取台灣電力公司（下稱臺電
    公司）之電線（內含銅線）三條（每條三十九公尺，計一一
    七公尺，價值合計新台幣 (下同)六千二百六十元。乙○○
    等人竊取電線時，適為甲○○發覺，而報警處理，經警循線
    查知上情。
二、被告於偵查中堅決否認有上揭竊盜犯行。惟公訴人仍認被告
    犯嫌明確，並以：
(一)證人即台電公司職員賴德育於警詢中之證詞。
(二)前揭犯罪事實，業據證人甲○○於檢察官偵訊中證述明確，
    且證人甲○○與被告素無仇怨，亦經具結，具有可信性之擔
    保等為其論據。
三、按犯罪事實應依證據認定之，無證據不得認定犯罪事實；又
    不能證明被告犯罪者，應諭知無罪之判決，刑事訴訟法第一
    百五十四條第二項、第三百零一條第一項分別定有明文；且
    認定不利於被告之事實，須依積極證據，苟積極證據不足為
    不利於被告事實之認定時，即應為有利於被告之認定，更不
    必有何有利之證據，亦有最高法院三十年上字第八一六號判
    例可資參照。
四、訊據被告堅決否認有前揭竊盜犯行，辯稱：伊於九十四年十
    月十一日才剛交保，於本案案發期間未見過甲○○，案發日
    伊未至前揭犯罪地點，自無可能竊取電線，又伊與甲○○從
    小即認識，惟感情不好，時有爭執等語。經查：
(一)證人甲○○於本院證稱: 被告曾向伊之父親佯稱伊施用毒品
    ，亦曾向伊父親佯稱伊有積欠被告款項，而詐取二千元等語
    (本院卷第五十二頁)，參酌證人甲○○於本院審理中仍直指
    被告確有前揭竊盜電線等情，堪認證人此部分之供述，應非
    維護被告之詞，證人甲○○與被告之間確有糾葛，應可認定
    。
(二)證人甲○○先於警詢證稱: 「九十四年十月十六日十二時，
    在臺中市○○路一八九巷三十四號，當時是乙○○從新興路
    一八九巷二十四號爬上二樓屋頂用油壓剪將電線剪斷，然後
    另一名男子跑進臺中市○○路一八九巷三十四號內，將電線
    強力扯下後，二人一同將電線竊走」云云 (臺中市警察局第
    五分局偵查卷第一頁)，次於檢察官偵訊證稱: 「十六日凌
    晨零點多，乙○○夥同三名不知名男子，持油壓剪到新興路
    一八九巷三十四號我住處，他們當天晚上先剪一段並抽走，
    另一段則是在中午」云云 (九十四年偵字第一九○四八號卷
    第十七頁)，再於本院證稱: 伊於第一天凌晨僅看到乙○○
    等四人在前揭案發處探頭探腦，並未看到被告等人剪電線，
    惟該日中午伊確有看到被告該等人剪電線，故伊推想該日凌
    晨之電線亦為被告等人所竊取云云 (本院卷第五十二頁)，
    經核證人甲○○就所指與被告共同行竊之人數、行竊之時間
    及各次行竊電線時其有無親眼目睹等情，所供俱有不同，其
    證詞反覆不一，所為不利於被告證言之真實性及證人之可信
    性，顯有疑問。
(三)此外，證人賴德育即臺電公司之職員於本院之證詞及卷附電
    力線路失竊現場調查報告表、現場相片等，僅足證明確有前
    揭電線遭竊，另證人王世男於檢察官偵查中之證詞，僅足證
    明證人甲○○警詢筆錄製作之真實性，無從據為前揭電線係
    被告所竊取之認定。
五、綜上所述，本案證明被告有無竊取電線之主要證據，即證人
    甲○○之證述，因證人甲○○與被告素有糾葛，且前後指證
    不一，此部分證明被告犯罪之主要證據，顯有重大矛盾瑕疵
    可指，而其餘公訴人所舉之證據，客觀上亦不足以證明被告
    有本件犯行，公訴人所指被告之犯罪事實，仍有合理之懷疑
    存在，揆之首開說明，因認被告犯罪尚屬不能證明，自應為
    其無罪之諭知。
據上論斷，應依刑事訴訟法第三百零一條第一項，判決如主文。
中    華    民    國    95    年    3     月    29    日
                     臺灣臺中地方法院刑事第二庭
                               審判長  法  官 林清鈞
                                       法  官 陳姵君
                                       法  官 郭書豪
上正本證明與原本無異。
如不服本判決，應於送達後十日內向本院提出上訴狀（須附繕
本），上訴於台灣高等法院台中分院。
中    華    民    國    95    年    3     月    30    日
                                       書記官 陳美虹


司法院資訊處製作；財團法人民間司法改革基金會備份。
